【裁判字號】    97,交聲,19
【裁判日期】    970630
【裁判案由】    聲明異議
【裁判全文】
臺灣臺南地方法院交通事件裁定          97年度交聲字第19號
移送機關    交通部公路總局嘉義區監理所臺南監理站
異議人即
受處分人    甲○○
上列受處分人因違反道路交通管理處罰條例案件，對於交通部公
路總局嘉義區監理所臺南監理站民國96年12月31日所為之裁決處
分（處分案號：嘉監南字第裁74-G70A98723號），聲明異議，本
院裁定如下：
    主  文
異議駁回。
    理  由
一、原處分意旨略以：異議人即受處分人甲○○（下稱異議人）
    駕駛車牌號碼8210-PX號自用小客車，於民國（下同）96年
    10月23日17時37分，在台中市○○路與後庄路交叉路口（往
    環中路），因駕車行經有燈光號誌管制之交岔路口闖紅燈，
    遭台中市警察局交通警察隊員員警逕行製單舉發，嗣經交通
    部公路總局嘉義區監理所台南監理站（下稱移送機關）以其
    違規事證明確，依道路交通管理處罰條例第53條第1項、第
    63條第1項第3款（原裁決書漏載第3款）及違反道路交通管
    理事件統一裁罰標準表之規定，裁處罰鍰新台幣2,700元，
    並記違規點數3點。
二、聲明異議意旨略以：異議人謂行經該路段時間為96年10月23
    日下午5時37分，當時正是下班尖峰時間，該松竹路是上臺
    中大雅交流道及快速道路必經路段。當時車流量相當大，敝
    人是緊跟前車通行，行經該路口適逢燈號轉換，因此異議人
    遭攝影機拍下闖越紅燈，並非異議人停紅燈時，見左右無來
    車，蓄意闖越紅燈。因當時車流量大，所以異議人不敢停下
    ，怕被後車或是左右來車撞及，亦影響交通流量的動線，形
    成堵塞，為此，聲明異議，請求撤銷原處分等語。
三、按汽車駕駛人，行經有燈光號誌管制之交岔路口闖紅燈者，
    處新臺幣一千八百元以上五千四百元以下罰鍰，並記違規點
    數3點；道路交通管理條例第53條第1項及第63條第1項第3款
    分別定有明文。
四、經查：異議人遭警逕行舉發，於上開時、地，駕駛駕駛車牌
    號碼8210-PX號一般自用小客車，在台中市○○路與後庄路
    之交叉路口，有闖紅燈之違規行為，有臺中市警察局96年11
    月13日中市警交字第G70A98723號舉發違反道路交通管理事
    件通知單1份附卷可稽，並有舉發超速違規行為照片2幀為證
    ，且異議人對違規闖紅燈之事實並不爭執，有鑑於此，異議
    人於上述時、地有闖紅燈之違規之行為當可認定。雖異議人
    辯稱其係因車流量大，為恐阻礙後車之通行，才不得已闖紅
    燈云云，然此僅係其違規之動機而已，尚不能以此即可阻卻
    其違規行為之違法性；況由舉發機關所提出之違規照片觀之
    ，異議人所駕駛車輛後方來車至上開交叉路口有為停等紅燈
    之舉措，足證異議人上開辯稱，顯屬狡辯之詞，礙難採信。
五、綜上所述，異議人於上述時、地，有行經有燈光號誌管制之
    交岔路口闖紅燈之違規事實，既可認定。則原處分機關引用
    道路交通管理處罰條例第53條第1項、第63條第1項第3款及
    道路交通管理事件統一裁罰基準表等規定，裁處異議人罰鍰
    新台幣2,700元，於法並無不當，本件異議無理由，應予駁
    回。
六、據上論斷，應依道路交通管理處罰條例第87條第2項、道路
    交通案件處理辦法第19條，裁定如主文。
中    華    民    國    97    年    6     月    30    日
                      交通法庭  法  官  陳淑勤
以上正本證明與原本無異。
如不服本裁定，應於送達後5日內，向本院提出抗告狀。
                                書記官  陳金堂
中    華    民    國    97    年    6     月    30    日


司法院資訊處製作；財團法人民間司法改革基金會備份。
